臺灣臺南地方法院刑事判決
110年度交易字第651號
聲  請  人  臺灣臺南地方檢察署檢察官
被      告  周美金


            謝添賀


上列被告等因過失致重傷等案件，經檢察官聲請簡易判處刑（10
9年度偵字第23449號），本院認不得以簡易判決處刑（原分案號
：110年度交簡字第893號），改依通常程序審理，判決如下：
    主  文
本件公訴不受理。
    理  由
一、公訴意旨詳如檢察官聲請簡易判決處刑書所載（如附件）。
二、按告訴乃論之罪，告訴人於第一審辯論終結前，得撤回其告
    訴；又告訴經撤回者，法院應諭知不受理之判決，刑事訴訟
    法第238條第1項及第303條第3款定有明文。
三、查本件告訴人周美金告訴被告謝添賀過失傷害案件以及告訴
    人謝添賀告訴被告周美金過失致重傷害案件，檢察官聲請簡
    易判決處刑書認分別係觸犯刑法第284條前段之過失傷害罪
    以及同條後段之過失致重傷罪，依同法第287條之規定，均
    須告訴乃論。茲據雙方當事人謝添賀（經本院110年度監宣
    字第229號民事裁定宣告為受監護人，並選定謝源昌為監護
    人）、法定代理人謝源昌與周美金已於民國110年7月19日在
    臺南市中西區調解委員會達成和解，告訴人周美金並於當日
    具狀撤回對被告謝添賀之告訴，告訴人謝添賀經法定代理人
    謝源昌及謝添賀之配偶謝林秀里具狀撤回對被告周美金之刑
    事告訴，有刑事撤回告訴狀3份附卷可稽，揆諸前開說明，
    本件爰不經言詞辯論，逕諭知不受理之判決。
據上論斷，應依刑事訴訟法第452條、第303條第3款、第307條，
判決如主文。
中　　華　　民　　國 　110　　年　 　7　　月　　21　　日
                    刑事第七庭    法　官  鄭銘仁
以上正本證明與原本無異。
如不服本判決應於收受本判決後20日內向本院提出上訴書狀，並
應敘述具體理由。其未敘述上訴理由者，應於上訴期間屆滿後20
日內向本院補提理由書狀（均須按他造當事人之人數附繕本）「
切勿逕送上級法院」。 
                                  書記官  陳姝妤
中　　華　　民　　國　　110 　年　　7 　　月　　27　　日
附件
臺灣臺南地方檢察署檢察官聲請簡易判決處刑書　
                                    109年度偵字第23449號
　　被　　　告　周美金　女　00歲（民國00年00月00日生）
　　　　　　　　　　　　住○○市○○區○○里00鄰○○路0
　　　　　　　　　　　　　段000巷00號
　　　　　　　　　　　　國民身分證統一編號：Z000000000號
　　　　　　　　謝添賀　男　00歲（民國00年00月0日生）
　　　　　　　　　　　　住○○市○○區○○里○○路000號
　　　　　　　　　　　　國民身分證統一編號：Z000000000號
上列被告等因過失傷害案件，業經偵查終結，認為宜以簡易判決
處刑，茲將犯罪事實及證據並所犯法條分敘如下：
　　　　　犯罪事實
一、謝添賀於民國109年6月16日10時07分許，騎乘車號000–000
    號機車沿臺南市永康區○○路000由南往北行駛，嗣行經○○路0
    00巷與○○路之無號誌交岔路口時，欲左轉○○路，應注意車輛
    行至無號誌之交岔路口時，支線道車應暫停讓幹線道車先行
    ，而當時天候晴、日間自然光線、路面柏油、乾燥、無缺陷
    、無障礙物且視距良好，是依當時情形，並無不能注意之情
    事，詎疏未注意，貿然左轉，適周美金騎乘車號000–000號
    機車沿○○路由西往東亦行駛至前揭交岔路口，疏未注意車前
    狀況，並減速慢行，雙方因而發生碰撞，致雙方均人、車倒
    地，周美金受有左下顎骨骨裸突骨折、頭部挫傷併下巴2公
    分開放性傷口等傷害，謝添賀亦受有頭部外傷併顱內出血之
    傷害，目前左側偏癱，臥床狀態，終身無工作能力，日常生
    活活動大部分需他人協助，需他人24小時照護，已達重傷害
    之程度。謝添賀、周美金於犯罪未發覺前，主動向到場處理
    之警員坦承為肇事者，自首並接受裁判。
二、案經周美金、謝添賀之配偶謝林秀里訴由臺南市政府警察局
    永康分局報告偵辦。
　　　　  證據並所犯法條
一、證據：
（一）被周美金之供述。
（二）告訴人謝林秀里、告訴代理人謝源昌之指訴。
（三）道路交通事故現場圖、調查報告表、現場照片。
（四）臺南市車輛行車事故鑑定委員會南市交鑑字第0000000000
      號鑑定意見書。
二、核被告謝添賀所為，係犯刑法第284條前段之過失傷害罪嫌
    ；被告周美金所為，係犯同法第284條後段之過失致重傷害
    罪嫌。被告謝添賀、周美金於肇事後，犯罪未被有偵查權之
    公務員或機關發覺前，即向現場處理之員警表明係肇事車輛
    駕駛人而自首，有臺南市政府警察局永康分局道路交通事故
    肇事人自首情形紀錄表1件在卷可考，被告之行為合乎自首
    之要件，請依刑法第62條前段之規定減輕其刑。
三、依刑事訴訟法第451條第1項聲請逕以簡易判決處刑。
　　此　致　　　
臺灣臺南地方法院
中　　華　　民　　國　 110　　年　　2 　　月　　23　　日
　　　　　　　　　            檢察官   吳 毓 靈
本件證明與原本無異
中　　華　　民　　國　 110　　年　　3 　　月　　4 　　日
                              書記官   吳 青 蓉
附錄本案所犯法條全文
中華民國刑法第284條
因過失傷害人者，處 1 年以下有期徒刑、拘役或 10 萬元以下
罰金；致重傷者，處 3 年以下有期徒刑、拘役或 30 萬元以下
罰金。

附記事項：
本件係依刑事訴訟法簡易程序辦理，法院簡易庭得不傳喚被告、
輔佐人、告訴人、告發人等出庭即以簡易判決處刑；被告、被害
人、告訴人等對告訴乃論案件如已達成民事和解而要撤回告訴或
對非告訴乃論案件認有受傳喚到庭陳述意見之必要時，請即另以
書狀向簡易法庭陳述或請求傳訊。